【裁判字號】    89,交聲,177
【裁判日期】    891026
【裁判案由】    違反道路交通管理處罰條例聲明異議
【裁判全文】
臺灣桃園地方法院刑事交通事件裁定                八十九年度交聲字第一七七號
    受處分人
    即異議人  乙○○
右受處分人因違反道路交通管理處罰條例案件，不服交通部公路局新竹區監理所桃園
監理站所為中華民國八十九年十月二十六日桃監裁字第Ｄ九Ａ０七一０一八號處分，
聲明異議，本院裁定如左：
    主      文
原處分除桃監裁字第Ｄ九Ａ０七一０一八號裁決中關駕車肇事而逃逸，處吊銷駕駛執
照，永不得考領外，餘均撤銷。
乙○○汽車駕駛人，酒精濃度過量駕駛汽車，因而致人受傷，處罰鍰新臺幣陸仟元，
並吊扣駕駛執照壹年。
其餘異議駁回。
    理      由
一、聲明異議意旨略以：裁決機關以異議人乙○○於民國八十九年九月十三日下午十
    九時許，飲酒後酒精濃度已過量仍駕駛ＭＫ—四三八三號自用小客車，行經桃園
    縣楊梅鎮○○里○○路○段三八一號前，與甲○○所騎乘之車牌號碼ＳＪＢ—四
    五五號輕型機車發生碰撞後肇事逃逸，嗣經警帶回經酒精濃度測試結果，其吐氣
所含酒精成份每公升０‧五三毫克，移由交通部公路局新竹區監理所桃園監理站
    所以異議人違反道路交通管理處罰條例第三十五條第一項第一款、第六十二條第
    一項、第六十七條等規定為由，裁處異議人罰鍰新台幣六千元並吊銷汽車駕駛執
    照且永不得考領。然當日異議人實係不知已擦撞他車，要無肇事逃逸之意思及行
    為，況本件車禍亦無任何人員受傷，原處分顯然有誤，且案發當日係駕車回家後
    始飲酒，駕車前並未飲酒，為此聲明異議等語。
二、按汽車駕駛人飲酒後其吐氣所含酒精成份超過每公升０‧二五毫克以上者不得駕
    車，道路交通安全規則第一百十四條第二款亦有明定，違反者，依道路交通管理
    處罰條例第三十五條第一項前段規定，處汽車駕駛人新台幣六千元以上一萬二千
    元以下罰鍰，並當場禁止其駕駛及吊扣其駕駛執照六個月，因而肇事致人受傷，
    並吊扣其駕駛執照一年。經查，異議人發生車禍事故為警通知至警局製作筆錄，
    經施予酒精濃度測試結果，其吐氣所含之酒精成份高達每公升０‧五三毫克乙節
    ，則有酒精濃度測定單影本一紙在卷可憑，顯已逾越每公升０‧二五毫克之法定
    標準，極為彰明。雖異議人辯以，係駕車返回家中後飲酒所致，然異議人自承事
    故當日駕車途中行經坑洞震動，而覺有異，則返回家中猶能安然飲酒？而不覺有
    異？是異議人猶執陳詞，任意指摘此部分處分不當，非有理由，此部分應予駁回
    。至原處分機關就異議人酒精濃度過量仍駕駛汽車之違規部分，裁處罰鍰新台幣
    六千元，固非無見，惟原處分機關漏未依同條項後段之規定，併予裁處吊扣駕駛
    執照一年，顯有未洽（關於致被害人甲○○受傷部分容後敘明）。異議人此部分
    聲明異議意旨雖無理由，惟原處分機關此部分處分既有可議之處，即屬無以維持
    ，自應由本院將此部分撤銷，並審酌異議人違規情節之輕重，就此部分裁處異議
    人罰鍰新臺幣陸仟元，並吊扣駕駛執照一年。
三、再按，汽車駕駛人，酒精濃度過量駕駛汽車，因而肇事致人受傷者，吊扣其駕駛
    執照一年，汽車駕駛人，駕駛汽車肇事致人受傷或死亡而逃逸者，吊銷駕駛執照
    ，汽車駕駛人，曾依第六十二條第一項之規定吊銷駕駛執照者，不得考領駕駛執
    照，道路交通管理處罰條例第三十五條第一項中段、第六十二條第一項、第六十
    七條規定甚明。經查，異議人確有於右揭時、地駕車肇事致被害人許曉萍傷害，
    復未下車查看施以救護或其他必要措施，且未向警察機關報告逕行駕車逃逸等情
    ，業據本院八十九年度交訴字第一四０號刑事判決認定翔實，並據以判處異議人
    罪刑，此經本院調取上開刑事卷宗核閱無訛，並有判決書一件附卷可按。依上開
    卷附異議人於警訊筆錄自承所駕駛車號ＭＫ─四三八三號自小客車肇事後之車損
    情況為右前輪胎已破、右前保險桿毀損及右前輪之鋼圈護盤已掉落，經比對確實
    是掉落在車禍現場之右前輪護盤，顯見異議人撞擊被害人處係在所駕車輛右前方
    ，該車身之保險桿及右前輪因此產生毀損現象，異議人對此巨大之撞擊力道，豈
    有毫無知覺之理？顯見異議人辯稱伊不知肇事而駛離現場云云，與常情不合，應
    屬卸責之詞，不足為採。其確有明知車禍肇事逕行逃逸之情，極為明確。綜上，
    異議人前開違規行為洵堪認定，原處分機關依前揭規定對處以吊銷駕駛執照並不
    得考領駕駛執照之處分並無不當，本件此部分異議為無理由，應予駁回。
據上論斷，應依道路交通管理處罰條例第八十七條第二項、第三十五條第一項、道路
交通案件處理辦法第十九條、第二十條前段，裁定如主文。
中      華      民      國    九十      年      三      月      六      日
                                臺灣桃園地方法院交通法庭
                                    法  官   黃永定
右正本證明與原本無異。
如不服本裁定，應於裁定送達後五日內向本院提出抗告狀。
                                    書記官   陳月桂
中        華        民        國     九十    年     三    月    十二    日


司法院資訊處製作；財團法人民間司法改革基金會備份。
